# 股东借款给公司

提问人：xychen02 时间：2023-01-13 13:41:49
陈版主，您好！请教个问题，A公司由个人B和C成立，于 2022 年 6 月D公司收购了C持有的A公司20%的股权和B公司50%的股权。股权变更后D公司持有A公司70%的股权，个人B持有A公司30%的股权。B从 2022 年 1 月-5月期间陆续借给A公司 2 亿元，不计利息。截止 2022 年 12 月 31 日，A公司尚欠B个人 2 亿，A公司是否需要计提利息费用同时确认资本公积？

回答人：chenyiwei
需要，这种情况都应按权益性交易原则处理，确认利息支出同时将实际无需支付的利息确认为资本公积。
在 2022 年 1 ～ 5 月，虽然彼时D尚未成为A的股东，但其向A提供无息贷款是基于其后续将成为控股股东的预期，因此该项无息贷款中的免息因素仍视为权益性交易处理。

提问人：xychen02 时间：2023-01-17 16:39:03
是B借款给A，且B一直是A的股东，只是 5 月份之前是控股股东， 5 月份以后变成了小股东

回答人：chenyiwei
如是，则不影响作为权益*易的结论。小股东愿意单独提供借款，也应是基于后续将成为其控股股东的预期。